臺灣桃園地方法院刑事判決　　　　　　　　　　　　　九十一年度易字第九七號
　　公　訴　人　臺灣桃園地方法院檢察署檢察官
　　被　　　告　甲○○
右列被告因贓物案件，經檢察官提起公訴（九十一年度偵字第七一０二號），本院判
決如左：
    主  文
甲○○收受贓物，處有期徒刑肆月。如易科罰金，以參佰元折算壹日。
    事  實
一、甲○○前曾於民國八十五年間因違反懲治盜匪條例、搶奪、竊盜等案件，經本院
    以八十五年度少訴字第一二號判決分別判處有期徒刑七年、一年及三月，並定應
    執行刑有期徒刑七年六月確定，又於八十八年間因犯脫逃罪，經臺灣花蓮地方法
    院以八十八年度林簡字第二０號判決判處有期徒刑三月確定在案，嗣接續執行，
    並於九十年十二月十四日因縮短刑期假釋出監，指揮書執行完畢日期為九十二年
    七月一日（均不構成累犯）。詎甲○○於假釋期間仍不知悔改，其明知年籍姓名
    不詳綽號「阿信」之成年男子所持有之車牌號碼ＦＣＨ－八六六號重型機車係來
    路不明之贓物（該重型機車為丙○○所有，於九十一年四月五日上午十時許，停
    放在桃園縣中壢市○○街二二六巷七十三之二號前，為不詳姓名之人所竊取），
    仍於九十一年四月五日十七時許，在桃園縣中壢市南亞技術學院前，向「阿信」
    之男子收受該贓車及「阿信」持有之機車鑰匙二支，供己騎用。嗣於當日晚上八
    時三十分許，甲○○騎乘上開贓車，行經桃園縣八德市○○路六十之二十號前，
    見警巡邏，即棄車欲逃離現場時，為警盤檢查獲，當場扣得上開贓車及鑰匙二支
    ，始發覺上情。
二、案經桃園縣警察局八德分局報請臺灣桃園地方法院檢察署檢察官偵查起訴。
    理  由
一、訊據被告甲○○固坦承於右揭時、地自綽號「阿信」之成年男子處收受上開機車
    騎用，而遭警查獲等情不諱，惟矢口否認右揭犯行，辯稱：伊於向「阿信」借用
    上開機車時，並不知上開機車係屬來路不明之贓物云云。經查，車牌號碼ＦＣＨ
    －八六六號重型機車為丙○○所有，於九十一年四月五日上午十時許，停放在桃
    園縣中壢市○○街二二六巷七十三之二號前遭竊等情，此經被害人即車主丙○○
    於警詢中指述在卷，並有贓物領據一紙附卷可稽，又被告在本院調查時供稱：「
    （和阿信認識多久？）認識七天」、阿信年紀多大？住何處？」比我小二、三歲
    。住哪裡我不知道。他不知道我住哪裡，也不知道我的真實姓名，只知道我的綽
    號叫小虎」、「（有無向阿信要該車行照？）沒有想那麼多」等語（見本院九十
    一年九月二日訊問筆錄第三、四頁），可見被告與「阿信」之成年男子認識不久
    ，均不知彼此之姓名及住所，即率爾向「阿信」借用機車，卻未向「阿信」索取
    上開機車之行車執照或其他來源證明資料，以供日後警方查詢時之用，顯與一般
    常情有違，且被害人丙○○是與被告從小一起長大均認識之鄰居，此為被告於警
    詢時供述：「車主是我鄰居」等語（見偵查卷第六頁正面）明確，核與丙○○於
    警詢時陳稱：認識甲○○，是從小一起長大的鄰居等語（見偵查卷第六頁正面）
    互核一致，則被告對於上開機車為丙○○所有亦應有所認識。再被告於查獲當晚
    見警巡邏時，即棄車欲逃離現場，而為警當場查獲乙節，亦據證人江幸福即查獲
    被告之警員於本院調查時具結證稱：「（本件如何查獲？）我和乙○○○○去簽
    巡邏箱，看到被告和壹台機車停在路旁，被告當時是要快速離開。我們簽巡邏箱
    的地點與被告停放機車之地點約有五十公尺左右。」、「（你們如何處置？）我
    們就開車過去將被告攔下，盤查該部機車是否是被告騎的，被告起先是說不知道
    ，被告手上並沒有拿安全帽。被告後來才說是他騎的。」等語屬實，被告對該部
    機車若無贓物之認識？何以見警巡邏即棄車欲快速逃逸，且遇警盤查時當場否認
    騎乘該部機車，被告雖辯稱係因當時未戴安全帽才棄車離開現場云云，然一般人
    騎乘機車倘未戴安全帽，縱遇警巡邏，當無棄置機車不顧而快速逃離現場之反應
    ，被告上開辯解與常理皆有違背，自難採信。至於被告向「阿信」收受上開機車
    之時間，被告於警詢及偵訊中供稱係於九十一年四月五日十九時許，然被告於本
    院調查及審理時供稱係在同日十七時許（見本院九十一年七月十八日訊問筆錄及
    審判筆錄第二頁），應以在本院供述之時間較為可採，併予敘明。綜上證據及情
    節，被告對上開機車應屬來路不明贓物之認識，至為顯然，被告所辯，顯係事後
    卸責之詞，不足採信。被告犯行已臻明確，應予依法論科。
二、核被告甲○○所為，係犯刑法第三百四十九條第一項之收受贓物罪。又被告前有
    如事實欄所示之科刑及執行情形，有臺灣高等法院被告全國前案紀錄表附卷足憑
    ，雖不構成累犯，惟審酌被告素行不佳、於假釋期間不知惕勵向上、其犯罪之手
    段、對被害人所生之危害及被告犯後態度等一切情狀，量處如主文所示之刑，並
    諭知易科罰金之折算標準。至扣案之機車鑰匙二支，係綽號「阿信」之男子所交
    付被告騎乘該機車之用，並非被告所有，且非供犯罪所用之物，業據被告供明在
    卷，無庸為沒收之宣告，附此敘明。
據上論斷，應依刑事訴訟法第二百九十九條第一項前段，刑法第三百四十九條第一項
、第四十一條第一項前段，罰金罰鍰提高標準條例第一條前段、第二條，判決如主文
。
本案經檢察官張尹敏到庭執行職務。
中        華        民        國    九十一    年    十   月    二十二   日
                                  臺灣桃園地方法院刑事第二庭
                                      審判長法  官   徐培元
                                            法  官   林恆吉
                                            法  官   許乃文
右正本證明與原本無異。
如不服本判決，應於判決送達後十日內向本院提出上訴狀( 應附繕本 )，上訴於
臺灣高等法院。
                                            書記官   王曉雁
中        華        民        國     九十一   年   十   月    二十三    日
附錄本件論罪科刑法條
刑法第三百四十九條第一項。
刑法第三百四十九條
收受贓物者，處三年以下有期徒刑、拘役或五百元以下罰金。
搬運、寄藏、故買贓物或為牙保者，處五年以下有期徒刑、拘役或科或併科一千元以
下罰金。
因贓物變得之財物，以贓物論。
